臺灣臺中地方法院刑事判決　　　　　　　　　　　　　九十三年度訴字第五三號
　　公　訴　人　臺灣臺中地方法院檢察署檢察官
　　被　　　告　甲○○
右列被告因毒品危害防制條例案件，經檢察官提起公訴（九十三年度毒偵字第一六一
號），及移
準備程序中就被訴事實為有罪之陳述，經詢問當事人之意見後，本院合議庭裁定由受
命法官獨任進行簡式審判程序，茲判決如左：
    主  文
甲○○連續施用第一級毒品，累犯，處有期徒刑拾月。扣案之注射針筒柒支，沒收；
扣案之第一級毒品海洛因拾小包（經送驗結果：其中標示ＨＲ＋者七包，為含第一級
第六項毒品海洛因成分，合計淨重參點零柒公克【空包裝總重壹點玖捌公克】，純度
百分之柒拾肆點伍，純質淨重貳點貳玖公克，標示ＨＲ－二包，均含極微量第一級第
六項毒品海洛因成分，合計淨重零點壹伍公克【空包裝總重零點陸肆公克】，另一無
標示者，為含第一級第六項毒品海洛因成分，淨重零點柒肆公克【空包裝總重零點貳
玖公克】），均沒收銷燬之。
    事  實
一、甲○○曾於民國（下同）八十四年間，因肅清煙毒條例案件，經本院於八十五年
    五月二十二日以八十五年度訴字第七八九號判處有期徒刑三年四月，經撤回上訴
    後確定，於八十四年七月二十一日入監執行，嗣於八十七年十二月一日縮短刑期
    假釋付保護管束，於九十一年二月十五日假釋期滿執行完畢。另於九十一年間因
    施用第一級毒品案件，經本院於九十一年二月二十五日以九十一年度毒聲字第五
    六五號裁定送臺灣臺中看守所附設勒戒處所觀察、勒戒後，認有繼續施用毒品之
    傾向，由臺灣臺中地方法院檢察署檢察官聲請強制戒治，經本院於九十一年八月
    十三日以九十一年度毒聲字第二二二二號裁定令入戒治處所強制戒治，於九十二
    年八月十五日戒治期滿，經臺灣臺中地方法院檢察署檢察官於九十二年九月八日
    以九十二年度戒毒偵字第三一○號為不起訴處分確定。
二、詎甲○○仍不知悔改，竟基於施用第一級毒品海洛因之概括犯意，自九十二年八
    月十五日強制戒治期滿後至九十三年四月十八日上午九時許，在其位於臺中縣后
    里鄉○○村○○路六十八巷二號之住所內，以每三、四天施用一次之頻率，將海
    洛因摻在香煙中點燃吸取其煙或以水稀釋後置於注射針筒內注射身體之方式，施
    用海洛因三、四十次。嗣為警分別於九十三年一月七日晚間十時五十分許，在前
    開住處查獲，並扣得第一級毒品海洛因（經送驗結果：其中標示ＨＲ＋者七包，
    為含第一級第六項毒品海洛因成分，合計淨重三‧○七公克【空包裝總重一‧九
    八公克】，純度百分之七十四‧四五，純質淨重二‧二九公克，標示ＨＲ－二包
    ，均含極微量第一級第六項毒品海洛因成分，合計淨重○‧一五公克【空包裝總
    重○‧六四公克】）、第二級毒品安非他命（毛重○‧五公克，持有第二級毒品
    安非他命部分另由臺灣臺中地方法院檢察署檢察官簽分偵辦）及甲○○所有供施
    用第一級毒品海洛因所用之注射針筒七支；又於九十三年四月十六日十五時三十
    五分許，在臺中市○區○○路五權國中前遭查獲，並扣得有第一級毒品海洛因一
    小包（經送驗結果，含第一級第六項毒品海洛因成分，淨重○‧七四公克【空包
    裝總重○‧二九公克】），再於九十三年四月二十日，經臺中縣警察局大里分局
    員警持臺灣臺中地方法院檢察署檢察官簽發之中檢厚字第三二號強制到場許可書
    命甲○○至臺中縣警察局大甲分局採尿室採尿送驗結果呈鴉片代謝物陽性反應，
    始分別獲悉上情。
三、案經臺中縣警察局大甲分局、臺中市警察局第二分局報告臺灣臺中地方法院檢察
    署檢察官偵查起訴暨移送併辦審理。
    理  由
一、訊據被告對於右開事實均坦承不諱，其於九十三年一月八日凌晨一時許在臺中縣
    警察局大甲分局后里分駐所採尿送驗結果，呈嗎啡陽性反應，另於九十三年四月
    六日十八時許在臺中市警察局第二分局採尿送驗結果，呈鴉片類藥物陽性反應，
    經以GC/MS（氣相層析質譜儀）確認結果亦呈鴉片類陽性反應，又於九十三年四
    月二十日，在臺中縣警察局大里分局採尿送驗，經篩檢為鴉片代謝物陽性反應，
    復經以GC/MS確認結果則呈可待因、嗎啡陽性反應等情，有臺中縣衛生局九十三
    年二月四日尿液煙毒檢驗報告書暨委託鑑驗尿液代號與真實姓名對照表、詮昕科
    技股份有限公司九十三年四月九日濫用藥物尿液檢驗報告、中山醫學大學附設醫
    院藥物濫用檢測中心九十三年五月十三日濫用藥物尿液檢驗報告書暨列管毒品人
    口尿液檢體採集送驗紀錄一份附卷可稽（見九十三年度毒偵字第一六一號偵查卷
    第四三、四四頁、九十三年度毒偵字第二三六六號第十一、十二頁，見本院卷第
    四一頁），再查：
（一）被告身上扣得之第一級毒品海洛因，先後共計十包（經送驗結果：其中標示Ｈ
      Ｒ＋者七包，為含第一級第六項毒品海洛因成分，合計淨重三‧○七公克【空
      包裝總重一‧九八公克】，純度百分之七十四‧四五，純質淨重二‧二九公克
      ，標示ＨＲ－二包，均含極微量第一級第六項毒品海洛因成分，合計淨重○‧
      一五公克【空包裝總重○‧六四公克】，另一無標示者，含第一級第六項毒品
      海洛因成分，淨重○‧七四公克【空包裝總重○‧二九公克】），有法務部調
      查局九十三年三月三一日調科壹字第120013484號鑑定通知書、九十三年七月
      十五日調科壹字第120014023號鑑定通知書各一份為證（見本院卷第十八、八
      二頁），並有被告所有供施用第一級毒品海洛因所用之注射針筒七支扣案可證
      ，是以被告自承於九十二年八月十五日強制戒治完畢後至九十三年四月十八日
      上午九時許，連續施用第一級毒品海洛因三、四十次等語，即有所據，信屬可
      採。
（二）又被告於九十一年間因施用第一級毒品案件，經本院於九十一年二月二十五日
      以九十一年度毒聲字第五六五號裁定送臺灣臺中看守所附設勒戒處所觀察、勒
    戒後，認有繼續施用毒品之傾向，由臺灣臺中地方法院檢察署檢察官聲請強制
      戒治，經本院於九十一年八月十三日以九十一年度毒聲字第二二二二號裁定令
      入戒治處所強制戒治，於九十二年八月十五日戒治期滿，經臺灣臺中地方法院
      檢察署檢察官於九十二年九月八日以九十二年度戒毒偵字第三一○號為不起訴
      處分確定等情，有臺灣臺中地方法院檢察署刑案資料查註紀錄表及臺灣高等法
      院被告全國前案紀錄表各一紙在卷可參。被告於前開不起訴處分後五年內，再
      犯本案，依毒品危害防制條例第二十三條第二項規定，被告自應受刑事制裁，
      應依法論科。本件事證業臻明確，被告犯行至堪認定。
二、核被告所為，係犯毒品危害防制條例第十條第一項之施用第一級毒品罪。次第：
（一）被告持有第一級毒品之低度行為，應為施用第一級毒品之高度行為所吸收，不
      另論罪。
（二）被告先後三、四十次施用第一級毒品海洛因之犯行，時間緊接，手段相同，所
      犯構成要件復相同，顯係基於概括犯意反覆為之，為連續犯，依刑法第五十六
      條規定論以一罪，並依法加重其刑。
（三）被告曾於八十四年間，因肅清煙毒條例案件，經本院於八十五年五月二十二日
    以八十五年度訴字第七八九號判處有期徒刑三年四月，經撤回上訴後確定，於
      八十四年七月二十一日入監執行，嗣於八十七年十二月一日縮短刑期假釋付保
      護管束，於九十一年二月十五日假釋期滿執行完畢等情，有臺灣高等法院被告
      全國前案紀錄表、臺灣臺中地方法院檢察署刑案資料查註紀錄表各一份在卷可
      按，其受有期徒刑之執行完畢，五年以內再犯本件有期徒刑以上之罪，為累犯
      ，依法遞加重其刑。
（四）爰審酌被告於九十一年間因施用第一級毒品案件，經本院裁定送觀察、勒戒後
      ，認有繼續施用毒品之傾向，經本院裁定令入戒治處所強制戒治，於九十二年
      八月十五日戒治期滿，經臺灣臺中地方法院檢察署檢察官於九十二年九月八日
      以九十二年度戒毒偵字第三一○號為不起訴處分確定，竟仍不知戒惕，再度違
      犯本件毒品危害防制條例第十條第一項之罪，無視於毒品對於自身健康之戕害
      及國家對於杜絕毒品犯罪之禁令；其犯罪之動機、目的單純；又施用毒品係自
      戕行為，犯罪手段平和，亦未因此而危害他人，所生損害非大；再考之其於犯
      後坦承犯行，態度良好，並參諸施用毒品者均有相當程度之成癮性及心理依賴
      ，其犯罪心態與一般刑事犯罪之本質並不相同，應側重以適當之醫學治療及心
      理矯治處遇為宜等一切情狀，量處如主文所示之刑，以示懲儆。
三、扣案之第一級毒品海洛因十包（經送驗結果：其中標示ＨＲ＋者七包，為含第一
    級第六項毒品海洛因成分，合計淨重三‧○七公克【空包裝總重一‧九八公克】
    ，純度百分之七十四‧四五，純質淨重二‧二九公克，標示ＨＲ－二包，均含極
    微量第一級第六項毒品海洛因成分，合計淨重○‧一五公克【空包裝總重○‧六
    四公克】，另一無標示者，含第一級第六項毒品海洛因成分，淨重○‧七四公克
    【空包裝總重○‧二九公克】），有法務部調查局九十三年三月三一日調科壹字
    第120013484號鑑定通知書、九十三年七月十五日調科壹字第120014023號鑑定通
    知書各一份為證（見本院卷第十八、八二頁），均係毒品危害防制條例第二條第
    二項第一款所定之第一級毒品，屬違禁物，不問是否非被告所有，應依毒品危害
    防制條例第十八條第一項前段之規定宣告沒收並銷燬之。另扣得之注射針筒七支
    ，為被告所有供施用第一級毒品海洛因犯罪所用之物，業據被告供陳明確（見本
    院卷第七十頁），爰依刑法第三十八條第一項第二款規定，宣告沒收之。又自被
    告身上查扣之安非他命一小包（毛重○‧五公克），為被告是否涉犯持有第二級
    毒品犯行之重要證物，業經臺灣臺中地方法院檢察署檢察官簽分偵辦（見九十三
    年度毒偵字第一六一號卷第四六頁），為免證據之滅失，爰不另為沒收之諭知，
    附此敘明。
據上論斷，應依刑事訴訟法第二百七十三條之一第一項、第二百九十九條第一項前段
，毒品危害防制條例第十條第一項、第二十三條第二項、第十八條第一項前段，刑法
第十一條、第五十六條、第四十七條、第三十八條第一項第二款，判決如主文。
本案經檢察官乙○○到庭執行職務
中    華    民    國      九十三      年      九      月     二十七     日
                            臺灣臺中地方法院刑事第十二庭
                                    法  官  劉  兆  菊
右正本證明與原本無異。
如不服本判決，應於送達後十日內向本院提出上訴狀（須附繕本），上訴於臺灣高等
法院臺中分院。
                                    書記官
中    華    民    國      九十三      年      九      月      二十七    日
附錄論罪科刑法條
毒品危害防制條例第十條
施用第一級毒品者，處六月以上五年以下有期徒刑。
施用第二級毒品者，處三年以下有期徒刑。
